【裁判字號】    90,易,463
【裁判日期】    900305
【裁判案由】    毒品危害防制條例
【裁判全文】
臺灣臺中地方法院刑事判決                            九十年度易字第四六三號
    公  訴  人  臺灣臺中地方法院檢察署檢察官
    被      告  甲○○
右被告因毒品危害防制條例案件，經檢察官提起公訴 (九十年度毒偵字第七一一七號
)，本院判決如左：
    主  文
甲○○施用第二級毒品，處有期徒刑伍月，如易科罰金，以參佰元折算壹日。
    事  實
一、甲○○於毒品危害防制條例施行後，曾因二次施用毒品案件，經本院裁定送觀察
    勒戒後，認無繼續施用毒品之傾向，並經臺灣臺中地方法院檢察署檢察官八十八
    年度偵字第一二五九二號、八十九年度毒偵緝字第三三一號為不起訴處分在案，
    竟仍不知悔改，復於八十九年八月二十六日下午某時，在臺中縣大甲鎮某處，施
    用第二級毒品安非他命一次，經警於八十九年八月二十七日凌晨一時許，在臺中
    縣大安鄉○○○路三四五號查獲。
二、案經臺中縣警察局大甲分局報請臺灣臺中地方法院檢察署檢察官偵查起訴。
    理  由
一、訊據被告矢口否認右揭犯行，辯稱：其係八十九年八月二十六日下午某時，在臺
    中縣大甲鎮某處朋友家時，因朋友施用第二級毒品安非他命，其未及時離開，以
    致尿液中有第二級毒品安非他命之陽性反應等語。惟查被告於右揭時地為警查獲
    後所採集之尿液，經送檢驗後呈安非他命陽性反應，有尿液檢驗報告附卷可稽。
    又第二級毒品安非他命之施用方法本即為吸用燒烤第二級毒品安非他命時所生之
    煙，如在場者不離去，必吸入含有第二級毒品安非他命之氣體，被告前既有施用
    第二級毒品安非他命，業據被告在警訊中供承在卷，對於施用方法自有所知，若
    被告不欲施用，自當知走避，乃其於右揭時地他人施用第二級毒品安非他命時，
    竟不避離，顯係有意在該時地施用第二級毒品安非他命，被告上開辯解無非卸責
    之詞，不足採信。又被告於毒品危害防制條例施行後，曾因二次施用毒品案件，
    經本院裁定送觀察勒戒後，認無繼續施用毒品之傾向，並二次經臺灣臺中地方法
    院檢察署檢察官為不起訴處分在案之前開事實，亦有臺灣臺中地方法院檢察署刑
    案資料查註紀錄表一件附卷可稽，當屬可信。右揭犯行，事證明確，洵堪認定。
二、查安非他命屬毒品危害防制條例第二條第二項第二款所規定之第二級毒品，未經
    許可，不得非法施用。被告所為施用第二級毒品安非他命之行為，係犯毒品危害
    防制條例第十條第二項之施用第二級毒品罪。其施用第二級毒品前、後持有第二
    級毒品之低度行為，應為其施用第二級毒品之高度行為所吸收，不另論罪。又刑
    法第四十一條第一項規定已於九十年一月十日修正公布，並自九十年一月十二日
    起生效，被告行為後法律有變更，應依刑法第二條第一項前段之規定，適用裁判
    時之修正後之刑法第四十一條第一項前段之規定。爰審酌被告犯罪之動機、智識
    程度、手段、施用第二級毒品安非他命對個人、家庭及社會所生危害均屬甚大及
    其犯後矢口否認右揭犯行等一切情狀，量處如主文所示之刑，並依法諭知易科罰
    金之折算標準，以示懲儆。
三、公訴意旨另略以：被告尚有於自八十九年八月間起至八十九年八月二十七日凌晨
    一時許為警查獲前時間內，尚有連續先後多次，在臺中縣大甲鎮等地施用第二級
    毒品安非他命之行為 (不含如事實欄所列之該次施用第二級毒品安非他命之行為
    )，因認被告此部分亦涉有毒品危害防制條例第十條第二項之罪嫌。按犯罪事實
  應依證據認定之，無證據不得推定其犯罪事實；又不能證明被告犯罪者，應諭知
    無罪之判決，刑事訴訟法第一百五十四條、第三百零一條第一項定有明文。復按
    認定不利於被告之事實，須依積極證據，苟積極證據不足為不利於被告事實之認
    定時，即應為有利於被告之認定，更不必有何有利之證據，最高法院三十年上字
    第八一六號判例意旨可資參照。經訊之被告否認有在如事實欄所示以外之其餘時
    地施用第二級毒品安非他命，而公訴意旨認被告涉有此部分之罪，係被告為警查
    獲後所採集之尿液，經送檢驗後雖呈安非他命陽性反應以為其論據。惟查被告為
    警查獲後所採集之尿液，經送檢驗後雖呈安非他命陽性反應，有尿液檢驗報告附
    卷可稽，但此容有可能僅係如事實欄所示之一次施用第二級毒品安非他命之行為
    所致，尚難認定被告有其餘施用第二級毒品安非他命之行為，如公訴意旨所載之
    證據尚不足以證明被告有如事實欄所示以外之之施用第二級毒品安非他命犯行，
    此外查無其他積極之證據，足資證明被告有如公訴意旨所指之上開犯行，是公訴
    人所指被告此部分尚涉有施用第二級毒品安非他命罪嫌，尚屬不能證明。此部分
    本應為無罪之諭知，惟依公訴意旨此部分與前揭有罪部分具有連續犯之裁判上之
    一罪之關係，故不另為無罪之諭知，附此說明。
四、據上論斷，應依刑事訴訟法第二百九十九條第一項前段、毒品危害防制條例第十
    條第二項、第二十條第三項、刑法第二條第一項前段、第十一條前段、修正後第
    四十一條第一項前段、罰金罰鍰提高標準條例第二條，判決如主文。
中      華      民      國      九十      年      三      月      五    日
                            臺灣臺中地方法院刑事第二庭
                                法  官  羅  永  安
右正本證明與原本無異。
如不服本判決，應於判決送達後十日內向本院提出上訴狀，上訴於臺灣高等法院臺中
分院(須附繕本)。
                                書記官
中      華      民      國      九十      年      三      月      六    日


司法院資訊處製作；財團法人民間司法改革基金會備份。
